# 企业职工承包经营收入是否算为企业收入

提问人：mullin 时间：2013-02-27 16:14:07
税法中规定承包经营的两种模式，其中一种是企业职工承包经营。 我遇到一个案例，企业给承包经营的员工一个价格，然后企业规定终端销售价格的范围。员工在限价范围内的销售利润归员工自己所有。该员工劳动关系和社会保险都在企业。 请问陈版，这种情况是否属于上述职工承包经营的范畴？企业职工承包经营的收入该如何界定？是否将导致企业少计收入？

回答人：chenyiwei
赞同楼上网友意见。你可以参考一下去年对承包／托管经营能否合并报表等问题的讨论：http://bbs.esnai.com/forum.php?m ... 526&pid=6385093。